---
title: "analisis_outcomes"
author: "Sebastián Morales"
date: "27/05/2025"
output:
  html_notebook: default
  word_document: default
---

```{r setup, include=FALSE}
knitr::opts_chunk$set(echo = TRUE)
```

#----Modelos para analisis de outcomes----

```{r, echo=FALSE, message=FALSE, comment=FALSE, warning=FALSE}
library(reshape2)
library(tidyverse)
library(stringr)
library(ez)
library(lme4)
library(lmerTest)
library(car)
library(emmeans)
library(ggplot2)
library(plyr)
library(cowplot)
library(ggpubr)
library(plotrix)
library(geomtextpath)
```

#--- Levantar datos---

levanto los datos del csv y lo convierto en un data frame, y hago factor el codigo

```{r , echo=FALSE}
emocionales = read.csv("./emocionales/emocionales.csv")
emocionales$codigo=as.factor(emocionales$codigo)
psicologicos = read.csv("./psicologicos/psicologicos.csv")
cuestionarios = right_join(x=emocionales, y= psicologicos, by= "codigo")
```

#--- Analisis mediante modelos lineales (con Beck)---

```{r echo=F, message=F, comment=F}
# Definir colores para las líneas de tendencia según las variables
colores_lineas <- c("green", "yellow", "orange", "red")  # Colores para bb, bm, mb y mm respectivamente
etiquetas_lineas <- c("bb", "bm", "mb", "mm")

analyse_emotion <- function(name, col_ref) {
  col_emocion_desde = which(colnames(cuestionarios) == col_ref)
  col_emocion_hasta = col_emocion_desde + 3
  
  emocion_wide = cuestionarios[, c(
    which(colnames(cuestionarios) == "codigo"),
    col_emocion_desde:col_emocion_hasta
  )]
  
  emocion_wide <- emocion_wide[complete.cases(emocion_wide),]
  
  colnames(emocion_wide) <- c("codigo", "emocion_bb", "emocion_bm", "emocion_mb", "emocion_mm")
  
  emocion = melt(emocion_wide, id = c("codigo"))
  emocion$value = as.numeric(emocion$value)
  
  emocion <- merge(emocion, cuestionarios[, c("codigo", "Beck_web", "sexo")], by = "codigo")
  # Definir los colores para las líneas de tendencia
colores <- c("green", "yellow", "orange", "red")
# Convertir la variable 'sexo' a factor para usarla como linetype
emocion$sexo <- as.factor(emocion$sexo)
  
  # Código para el gráfico de barras original
  datosGrafico = ddply(emocion, c("variable"), summarize, media = mean(value, na.rm = T), sd = std.error(value, na.rm = T))
  graficoBarra = ggplot(data = datosGrafico, mapping = aes(x = variable, y = media)) +
    geom_bar(stat = "identity", position = "dodge") +
    geom_errorbar(mapping = aes(ymin = pmax(media - sd, 0), ymax = media + sd), position = "dodge") +
    scale_x_discrete(labels = c("bb", "bm", "mb", "mm")) +
    ylab("Media Emocion Reportada") +
    theme(axis.title.x = element_blank(), axis.text.x = element_text(size = 18),
          strip.text = element_text(family = 'Anton', face = 'bold', size = 24, hjust = 0)) +
    scale_y_continuous(limits = c(-1, 8)) +
    ggtitle(paste(name, " - Gráfico de Barras Original"))
  
  plot(graficoBarra)
# Código gráfico de dispersión con líneas de tendencia separadas por sexo y por variable
graficoDispersion <- ggplot(data = emocion, aes(x = Beck_web, y = value, color = variable)) + #linetype = sexo
  geom_point() +
  geom_smooth(method = "lm", formula = y ~ x, size = 1, alpha = 0.5, se = FALSE) +
  scale_color_manual(values = c("blue", "pink", "green", "orange", "red")) +  # Colores para las variables
  scale_linetype_manual(values = c("solid", "dashed")) +  # Tipo de línea para sexo (M y F)
  ylab("Valor Emoción") +
  theme_minimal() +  # Cambiar tema si lo deseas
  ggtitle("Gráfico de Dispersión con Líneas de Tendencia Separadas por Sexo y Variable")

# Mostrar el gráfico corregido
print(graficoDispersion)

  
  emocion$resultadoParticipante_bool = factor(str_detect(emocion$variable, "emocion_b."))
  emocion$resultadoParticipante = as.factor(ifelse(emocion$resultadoParticipante_bool == T, 'b', 'm'))
  
  emocion$resultadoCojugador_bool = factor(str_detect(emocion$variable, "emocion_.b"))
  emocion$resultadoCojugador = as.factor(ifelse(emocion$resultadoCojugador_bool == T, 'b', 'm'))
  
  modelo = lmer(data = emocion, value ~ resultadoCojugador * resultadoParticipante * Beck_web + (1 | codigo))
  print(summary(modelo))
  anovaOutcome = Anova(modelo, type = 3, test.statistic = "F")
  modelo.ref.grid = ref_grid(modelo)
  print(name)
  print(anovaOutcome)
  plot(modelo)
  print(emmeans(modelo.ref.grid, ~ resultadoParticipante))
  print(emmeans(modelo.ref.grid, ~ resultadoCojugador))
  print(emmeans(modelo.ref.grid, pairwise ~ resultadoParticipante * resultadoCojugador))
  print(emmeans(modelo.ref.grid, ~ resultadoParticipante * resultadoCojugador))
  print(emmeans(modelo.ref.grid, pairwise ~ resultadoParticipante * resultadoCojugador))
  
  return(modelo.ref.grid)
}

```

##Se define la funcion analyse_emotion. Hace los gaficos y los calculos estadisticos para las distintas emociones.

```{r , echo=F}
  analyse_emotion <- function(name, col_ref) {
    col_emocion_desde = which(colnames(cuestionarios)==col_ref);
    col_emocion_hasta = col_emocion_desde + 3;
    
    emocion_wide = cuestionarios[,c(
      which(colnames(cuestionarios)=="codigo"),
  #    which(colnames(cuestionarios)=="clinico"),
  #    which(colnames(cuestionarios)=="Grupo"),
      col_emocion_desde:col_emocion_hasta)];
    
    #If there is a N/A in one cell, remove participant in this analysis
    emocion_wide <- emocion_wide[complete.cases(emocion_wide),];
    
    colnames(emocion_wide)<-c("codigo","emocion_bb","emocion_bm","emocion_mb","emocion_mm")
    
    emocion=melt(emocion_wide,id=c("codigo"))
    emocion$value = as.numeric(emocion$value)
    
    # Merge Beck_web from cuestionarios to emocion based on codigo
    emocion <- merge(emocion, cuestionarios[, c("codigo", "Beck_web")], by = "codigo")
    
   datosGrafico = ddply(emocion,c("variable"),summarize,media=mean(value,na.rm=T),sd = std.error(value,na.rm=T))
   graficoOutcome = ggplot(data = datosGrafico, mapping = aes(x = variable, y = media))
      
    graficoOutcome=graficoOutcome + geom_bar(stat = "identity", position = "dodge") + geom_errorbar(mapping = aes(x=variable,ymin=pmax(media-sd,0),ymax=media+sd),position = "dodge") +
      #scale_fill_discrete(labels=c("control","clinico")) +
     scale_x_discrete(labels=c("bb", "bm","mb","mm")) +
      ylab("Media Emocion Reportada") + 
      theme (axis.title.x=element_blank(), axis.text.x = element_text(size = 18),
            strip.text=element_text(family='Anton', face='bold', size=24, hjust=0)) +
              scale_y_continuous(limits = c(-1,8)) + ggtitle(name)
    plot(graficoOutcome)
  
  # element_blank()
  emocion$resultadoParticipante_bool = factor(str_detect(emocion$variable, "emocion_b."))
  emocion$resultadoParticipante = as.factor(ifelse(emocion$resultadoParticipante_bool==T, 'b', 'm'))
  
  emocion$resultadoCojugador_bool=factor(str_detect(emocion$variable, "emocion_.b"))
  emocion$resultadoCojugador = as.factor(ifelse(emocion$resultadoCojugador_bool==T, 'b', 'm'))
  
  #anovaOutcome = ezANOVA(data=emocion, dv = value, wid = codigo,within = c("resultadoParticipante","resultadoCojugador"),between = clinico, type = 3, return_aov=TRUE)
  modelo = lmer(data=emocion, value~resultadoCojugador*resultadoParticipante+Beck_web+(1|codigo))
  print(summary(modelo))
  anovaOutcome=Anova(modelo,type=3,test.statistic = "F")
  modelo.ref.grid = ref_grid(modelo)
  print(name)
  print(anovaOutcome)
  plot(modelo)
  #pairwise.t.test(emocion$value,emocion$variable,p.adjust.method = "bonf",paired = TRUE)
  print(emmeans(modelo.ref.grid,~resultadoParticipante))
  print(emmeans(modelo.ref.grid,~resultadoCojugador))
  print(emmeans(modelo.ref.grid,pairwise~resultadoParticipante*resultadoCojugador))
  print(emmeans(modelo.ref.grid,~resultadoParticipante*resultadoCojugador))
  print(emmeans(modelo.ref.grid,pairwise~resultadoParticipante*resultadoCojugador))
  return(modelo.ref.grid)
}
```
# --- FUNCION ANALISIS EMOCIONAL GENERALIZADA ---
## Se define la emocion y la variable psicologica que se quiere analizar
```{r}
analyse_emotion <- function(name, col_ref, variable_psicologica) {
  # Determinar columnas de interés basadas en el parámetro col_ref
  col_var_desde <- which(colnames(cuestionarios) == col_ref)
  col_var_hasta <- col_var_desde + 3
  
  # Subset del dataframe con las columnas específicas
  var_wide <- cuestionarios[, c(
    which(colnames(cuestionarios) == "codigo"),
    col_var_desde:col_var_hasta
  )]
  
  # Eliminar participantes con datos incompletos
  var_wide <- var_wide[complete.cases(var_wide), ]
  
  # Renombrar columnas para trabajar con una estructura estándar
  colnames(var_wide) <- c("codigo", "var_bb", "var_bm", "var_mb", "var_mm")
  
  # Transformar a formato largo
  library(reshape2)
  emocion <- melt(var_wide, id = c("codigo"))
  emocion$value <- as.numeric(emocion$value)
  
  # Unir con la variable psicológica y limpiar los datos
  emocion <- merge(emocion, cuestionarios[, c("codigo", variable_psicologica, "sexo","edad")], by = "codigo")
  emocion[[variable_psicologica]] <- as.numeric(as.character(emocion[[variable_psicologica]]))
  emocion$edad <- as.numeric(emocion$edad)
  emocion$sexo <- as.factor(emocion$sexo)
  emocion <- emocion[complete.cases(emocion[[variable_psicologica]], emocion$value), ]
  
  # Resumir datos para la gráfica
  datosGrafico <- ddply(emocion, c("variable"), summarize,
                        media = mean(value, na.rm = TRUE),
                        sd = std.error(value, na.rm = TRUE))
  
  # Definir paleta de colores consistente
  paleta_emociones <- c("#1b9e77", "#d95f02", "#7570b3", "#e7298a")
  
  # Ajustar etiqueta de la variable psicológica
  etiqueta_var <- if(variable_psicologica == "PCA") "Puntuación A-D" else variable_psicologica
  
  # Crear gráfico de barras con estilo mejorado y alta resolución
  graficoOutcome <- ggplot(data = datosGrafico, mapping = aes(x = variable, y = media)) +
    geom_bar(stat = "identity", position = "dodge", fill = "#6baed6") +
    geom_errorbar(mapping = aes(x = variable, ymin = pmax(media - sd, 0), ymax = media + sd),
                  position = "dodge", width = 0.2) +
    scale_x_discrete(labels = c("bb", "bm", "mb", "mm")) +
    ylab("Nivel de emoción") +
    theme_minimal(base_size = 14) +
    theme(
      axis.title.x = element_blank(),
      axis.text.x = element_text(size = 13, face = "bold"),
      axis.text.y = element_text(size = 12),
      plot.title = element_text(size = 14, face = "bold", hjust = 0.5),
      plot.margin = margin(t = 15, r = 30, b = 15, l = 15), # Aumentado margen derecho para la leyenda
      legend.position = "right",
      legend.direction = "vertical",
      legend.box.spacing = unit(0.5, "cm")
    ) +
    scale_y_continuous(limits = c(-1, 8)) +
    ggtitle(name)

  # Gráfico de dispersión con estilo mejorado y alta resolución
  graficoDispersion <- ggplot(data = emocion, aes(x = !!sym(variable_psicologica), y = value, color = variable)) +
    geom_smooth(method = "lm", formula = y ~ x, 
              size = 1.2,            # Líneas más gruesas
              alpha = 0.8,           # Más opacas
              se = FALSE,            # Sin banda de error
              lineend = "round",     # Extremos redondeados
              linejoin = "round",    # Uniones redondeadas
              linemitre = 10) +      # Mejor suavizado en las uniones
    geom_point(alpha = 0.7, 
              size = 2.5,
              stroke = 0.5) +        # Borde de puntos más definido
    scale_color_manual(
      values = paleta_emociones, 
      name = "Condición",
      labels = c("bb", "bm", "mb", "mm")) +
    ylab("Nivel de emoción") +
    xlab(etiqueta_var) +
    theme_minimal(base_size = 14) +
    theme(
      legend.position = "right",
      legend.direction = "vertical",
      legend.text = element_text(size = 11),
      legend.box.spacing = unit(0.5, "cm"),
      axis.text = element_text(size = 12),
      plot.title = element_text(size = 14, face = "bold", hjust = 0.5),
      plot.margin = margin(t = 15, r = 30, b = 15, l = 15)
    ) +
    ggtitle(paste(name, "vs", etiqueta_var))

  # Configurar dispositivo gráfico para alta resolución
  options(repr.plot.width = 12, repr.plot.height = 6)
  
  # Combinar gráficos usando cowplot con alta resolución
  grafico_combinado <- plot_grid(
    graficoOutcome, graficoDispersion,
    labels = c("A", "B"),
    nrow = 1,
    rel_widths = c(1, 1.2),
    align = 'h',
    axis = 'b'
  )
  
  # Mostrar gráfico combinado con alta resolución
  print(grafico_combinado)

  
  # Crear factores para resultados de participante y cojugador
  emocion$resultadoParticipante_bool <- factor(str_detect(emocion$variable, "var_b."))
  emocion$resultadoParticipante <- as.factor(ifelse(emocion$resultadoParticipante_bool == TRUE, 'b', 'm'))
  
  emocion$resultadoCojugador_bool <- factor(str_detect(emocion$variable, "var_.b"))
  emocion$resultadoCojugador <- as.factor(ifelse(emocion$resultadoCojugador_bool == TRUE, 'b', 'm'))
  
  # Ajustar modelo lineal mixto
  formula <- as.formula(paste("value ~ resultadoCojugador * resultadoParticipante *", variable_psicologica, "+ sexo + edad +(1 | codigo)"))
  modelo <- lmer(formula, data = emocion)
  anovaOutcome <- Anova(modelo, type = 3, test.statistic = "F")
  modelo.ref.grid <- ref_grid(modelo)
  print(summary(modelo))
  
  # Resultado Anova y Gráficos
  print("#### Resultado Anova ####")
  print(anovaOutcome)
  
  # Gráficos del modelo y emmeans
  plot(modelo)
  print(emmeans(modelo.ref.grid, ~resultadoParticipante))
  print(emmeans(modelo.ref.grid, ~resultadoCojugador))
  print(emmeans(modelo.ref.grid, pairwise ~ resultadoParticipante * resultadoCojugador))

  # Calcular y comparar pendientes (emtrends)
  print('##### EMTRENDS #####')
  pends <- emtrends(modelo, ~resultadoParticipante * resultadoCojugador, var = variable_psicologica)
  print(pends)
  print(contrast(pends, method = 'pairwise', adjust = 'holm'))

  return(modelo.ref.grid)
}


```

# ---FUNCION ANALISIS EMOCIONAL POR SUJETO---
##Se define la funcion analyse_emotion_subject. Hace los gaficos para las distintas emociones por sujeto

```{r , echo=F}
analyse_emotion_subject <- function(name, col_ref) {
  col_emocion_desde = which(colnames(cuestionarios)==col_ref);
  col_emocion_hasta = col_emocion_desde + 3;
  
  emocion_wide = cuestionarios[,c(
    which(colnames(cuestionarios)=="codigo"),
#    which(colnames(cuestionarios)=="clinico"),
#    which(colnames(cuestionarios)=="Grupo"),
    col_emocion_desde:col_emocion_hasta)];
  
  #If there is a N/A in one cell, remove participant in this analysis
  emocion_wide <- emocion_wide[complete.cases(emocion_wide),];
  
  colnames(emocion_wide)<-c("codigo","emocion_bb","emocion_bm","emocion_mb","emocion_mm")
  
  emocion=melt(emocion_wide,id=c("codigo"))
  emocion$value = as.numeric(emocion$value)
  
  
 datosGrafico = ddply(emocion,c("variable","codigo"),summarize,media=mean (value,na.rm=T),sd = std.error(value,na.rm=T))
 graficoOutcome = ggplot(data = datosGrafico, mapping = aes(x = variable, y = media, fill =variable))
    
  graficoOutcome=graficoOutcome + geom_bar(stat = "identity", position = "dodge") +
   geom_errorbar(mapping = aes(x=variable,ymin=pmax(media-sd,0),ymax=media+sd),position = "dodge") +
    #scale_fill_discrete(labels=c("control","clinico")) +
   scale_x_discrete(labels=c("bb", "bm","mb","mm")) +
    scale_fill_discrete(labels = c("Participants right, Rival right","Participants right, Rival wrong", "Participants wrong, Rival right","Participants wrong, Rival right"))+
   
     ylab("Media Emocion Reportada") + 
    theme (axis.title.x=element_blank(), axis.text.x = element_text(size = 6),
          strip.text=element_text(family='Anton', face='bold', size=5, hjust=0),
         axis.title.y = element_blank(), axis.text.y = element_text(size = 5.2)) +
            scale_y_continuous(limits = c(-1,8)) + ggtitle(name) + facet_wrap(~codigo)
  plot(graficoOutcome)
  # element_blank()
  emocion$resultadoParticipante_bool = factor(str_detect(emocion$variable, "emocion_b."))
  emocion$resultadoParticipante = as.factor(ifelse(emocion$resultadoParticipante_bool==T, 'b', 'm'))
  
  emocion$resultadoCojugador_bool=factor(str_detect(emocion$variable, "emocion_.b"))
  emocion$resultadoCojugador = as.factor(ifelse(emocion$resultadoCojugador_bool==T, 'b', 'm'))}

```

##---Elegir la emocion que quieras analizar---

# Felicidad

```{r echo=FALSE, message=FALSE}
# Felicidad
felicidad   <- analyse_emotion("felicidad", "Felicidad_bb", "BECK_SESION")
felicidad   <- analyse_emotion("felicidad", "Felicidad_bb", "LSAS_Total")
felicidad   <- analyse_emotion("felicidad", "Felicidad_bb", "STAI_ESTADO")
felicidad   <- analyse_emotion("felicidad", "Felicidad_bb", "STAI_RASGO")
```

```{r, echo=FALSE, message=FALSE}
#felicidad PCA
felicidad   <- analyse_emotion("felicidad", "Felicidad_bb", "PCA")
```

## Felicidad por sujeto

```{r}
# Felicidad
felicidad   <- analyse_emotion_subject("felicidad", "Felicidad_bb")
```

#Culpa

```{r,echo=FALSE, message=FALSE}
#culpa
culpa       <- analyse_emotion("culpa", "Culpa_bb","BECK_SESION")
culpa       <- analyse_emotion("culpa", "Culpa_bb","LSAS_Total")
culpa       <- analyse_emotion("culpa", "Culpa_bb","STAI_ESTADO")
culpa       <- analyse_emotion("culpa", "Culpa_bb","STAI_RASGO")

```
```{r}
#PCA
culpa       <- analyse_emotion("culpa", "Culpa_bb","PCA")
```


## Culpa por sujeto

```{r}
#culpa
culpa       <- analyse_emotion_subject("culpa", "Culpa_bb")
```

#Decepcion

```{r,echo=FALSE, message=FALSE}
#decepcion
decepcion       <- analyse_emotion("decepcion", "Decepcion_bb","BECK_SESION")
decepcion        <- analyse_emotion("decepcion", "Decepcion_bb","LSAS_Total")
decepcion       <- analyse_emotion("decepcion", "Decepcion_bb","STAI_ESTADO")
decepcion        <- analyse_emotion("decepcion", "Decepcion_bb","STAI_RASGO")
```
```{r}
#PCA
decepcion   <- analyse_emotion("decepcion",  "Decepcion_bb", "PCA")
```


## Decepcion por sujeto

```{r}
#decepcion
decepcion   <- analyse_emotion_subject("decepcion",  "Decepcion_bb")
```

# Enojo

```{r,echo=FALSE, message=FALSE}
#enojo
enojo      <- analyse_emotion("enojo", "Enojo_bb","BECK_SESION")
enojo      <- analyse_emotion("enojo", "Enojo_bb","LSAS_Total")
enojo      <- analyse_emotion("enojo", "Enojo_bb","STAI_ESTADO")
enojo      <- analyse_emotion("enojo", "Enojo_bb","STAI_RASGO")

```

```{r}
#PCA
enojo       <- analyse_emotion("enojo",  "Enojo_bb", "PCA")
```


## Enojo por sujeto

```{r}
#enojo
enojo       <- analyse_emotion_subject("enojo",  "Enojo_bb")
```

# Tristeza

```{r message=FALSE}
#tristeza
tristeza    <- analyse_emotion("tristeza",  "Tristeza_bb", "BECK_SESION")
tristeza    <- analyse_emotion("tristeza",  "Tristeza_bb", "LSAS_Total")
tristeza    <- analyse_emotion("tristeza",  "Tristeza_bb", "STAI_ESTADO")
tristeza    <- analyse_emotion("tristeza",  "Tristeza_bb", "STAI_RASGO")
```
```{r}
#PCA
tristeza    <- analyse_emotion("tristeza",  "Tristeza_bb", "PCA")
```


## Tristeza por sujeto

```{r}
#tristeza
tristeza    <- analyse_emotion_subject("tristeza",  "Tristeza_bb")
```

# Alivio

```{r,echo=FALSE, message=FALSE}
#alivio
alivio      <- analyse_emotion("alivio",  "Alivio_bb", "BECK_SESION")
alivio      <- analyse_emotion("alivio",  "Alivio_bb", "LSAS_Total")
alivio      <- analyse_emotion("alivio",  "Alivio_bb", "STAI_ESTADO")
alivio      <- analyse_emotion("alivio",  "Alivio_bb", "STAI_RASGO")
```
```{r}
#PCA
alivio      <- analyse_emotion("alivio",  "Alivio_bb", "PCA")
```

## Alivio por sujeto

```{r,echo=FALSE, message=FALSE}
#alivio
alivio      <- analyse_emotion_subject("alivio",  "Alivio_bb")
```

# Vergüenza

```{r,echo=FALSE, message=FALSE}
#verguenza
verguenza   <- analyse_emotion("vergüenza",   "Vergüenza_bb", "BECK_SESION")
verguenza   <- analyse_emotion("vergüenza",   "Vergüenza_bb", "LSAS_Total")
verguenza   <- analyse_emotion("vergüenza",   "Vergüenza_bb", "STAI_ESTADO")
verguenza   <- analyse_emotion("vergüenza",   "Vergüenza_bb", "STAI_RASGO")
```

```{r}
#PCA
verguenza   <- analyse_emotion("vergüenza",   "Vergüenza_bb", "PCA")

```

## Vergüenza por sujeto

```{r, echo=FALSE,message=FALSE}
#verguenza
verguenza   <- analyse_emotion_subject("verguenza",   "Vergüenza_bb")

```

# Nerviosismo

```{r,echo=FALSE, message=FALSE}
#nerviosismo
nerviosismo <- analyse_emotion("nerviosismo", "Nerviosismo_bb","BECK_SESION")
nerviosismo <- analyse_emotion("nerviosismo", "Nerviosismo_bb","LSAS_Total")
nerviosismo <- analyse_emotion("nerviosismo", "Nerviosismo_bb","STAI_ESTADO")
nerviosismo <- analyse_emotion("nerviosismo", "Nerviosismo_bb","STAI_RASGO")

```

```{r}
#PCA
nerviosismo <- analyse_emotion("nerviosismo", "Nerviosismo_bb","PCA")
```

## Nerviosismo por sujeto

```{r, echo=FALSE,message=FALSE}
#nerviosismo
nerviosismo <- analyse_emotion_subject("nerviosismo", "Nerviosismo_bb")

```