---
title: "analisis_outcomes"
author: "Sebastián Morales"
date: "12/09/2023"
output: html_notebook
---

```{r setup, include=FALSE}
knitr::opts_chunk$set(echo = TRUE)
```

## Modelos para analisis de outcomes

```{r, echo=FALSE, message=FALSE, comment=FALSE}
library(reshape2)
library(stringr)
library(ez)
library(lme4)
library(lmerTest)
library(car)
library(emmeans)
library(ggplot2)
library(plyr)
library(cowplot)
library(ggpubr)
library(plotrix)
```

## Levantar datos

levanto los datos del csv y lo convierto en un data frame, y hago factor el codigo

```{r , echo=FALSE}
cuestionarios = read.csv("./emocionales/emocionales.csv")
cuestionarios$codigo=as.factor(cuestionarios$codigo)
#cuestionarios$clinico=as.factor(cuestionarios$clinico) en este caso no hay clinicos
#cuestionarios$Grupo=as.factor(cuestionarios$Grupo) no hay grupos
```

##Se define la funcion analyse_emotion. Hace los gaficos y los calculos estadisticos para las distintas emociones.

```{r , echo=F}
analyse_emotion <- function(name, col_ref) {
  col_emocion_desde = which(colnames(cuestionarios)==col_ref);
  col_emocion_hasta = col_emocion_desde + 3;
  
  emocion_wide = cuestionarios[,c(
    which(colnames(cuestionarios)=="codigo"),
#    which(colnames(cuestionarios)=="clinico"),
#    which(colnames(cuestionarios)=="Grupo"),
    col_emocion_desde:col_emocion_hasta)];
  
  #If there is a N/A in one cell, remove participant in this analysis
  emocion_wide <- emocion_wide[complete.cases(emocion_wide),];
  
  colnames(emocion_wide)<-c("codigo","emocion_bb","emocion_bm","emocion_mb","emocion_mm")
  
  emocion=melt(emocion_wide,id=c("codigo"))
  emocion$value = as.numeric(emocion$value)
  
 datosGrafico = ddply(emocion,c("variable"),summarize,media=mean(value,na.rm=T),sd = std.error(value,na.rm=T))
 graficoOutcome = ggplot(data = datosGrafico, mapping = aes(x = variable, y = media))
    
  graficoOutcome=graficoOutcome + geom_bar(stat = "identity", position = "dodge") + geom_errorbar(mapping = aes(x=variable,ymin=pmax(media-sd,0),ymax=media+sd),position = "dodge") +
    #scale_fill_discrete(labels=c("control","clinico")) +
   scale_x_discrete(labels=c("rr", "rw","wr","ww")) +
    ylab("Mean Emotianal Report") + 
    theme (axis.title.x=element_blank(), axis.text.x = element_text(size = 18),
          strip.text=element_text(family='Anton', face='bold', size=24, hjust=0)) +
            scale_y_continuous(limits = c(-1,8)) + ggtitle(name)
  plot(graficoOutcome)
  # element_blank()
  emocion$resultadoParticipante_bool = factor(str_detect(emocion$variable, "emocion_b."))
  emocion$resultadoParticipante = as.factor(ifelse(emocion$resultadoParticipante_bool==T, 'b', 'm'))
  
  emocion$resultadoCojugador_bool=factor(str_detect(emocion$variable, "emocion_.b"))
  emocion$resultadoCojugador = as.factor(ifelse(emocion$resultadoCojugador_bool==T, 'b', 'm'))
  
  #anovaOutcome = ezANOVA(data=emocion, dv = value, wid = codigo,within = c("resultadoParticipante","resultadoCojugador"),between = clinico, type = 3, return_aov=TRUE)
  modelo = lmer(data=emocion, value~resultadoCojugador*resultadoParticipante+(1|codigo))
  print(summary(modelo))
  anovaOutcome=Anova(modelo,type=3,test.statistic = "F")
  modelo.ref.grid = ref_grid(modelo)
  print(name)
  print(anovaOutcome)
  plot(modelo)
  #pairwise.t.test(emocion$value,emocion$variable,p.adjust.method = "bonf",paired = TRUE)
  print(emmeans(modelo.ref.grid,~resultadoParticipante))
  print(emmeans(modelo.ref.grid,~resultadoCojugador))
  print(emmeans(modelo.ref.grid,pairwise~resultadoParticipante*resultadoCojugador))
  print(emmeans(modelo.ref.grid,~resultadoParticipante*resultadoCojugador))
  print(emmeans(modelo.ref.grid,pairwise~resultadoParticipante*resultadoCojugador))
  return(modelo.ref.grid)
}
```

##Se define la funcion analyse_emotion_subject. Hace los gaficos para las distintas emociones por sujeto

```{r , echo=F}
analyse_emotion_subject <- function(name, col_ref) {
  col_emocion_desde = which(colnames(cuestionarios)==col_ref);
  col_emocion_hasta = col_emocion_desde + 3;
  
  emocion_wide = cuestionarios[,c(
    which(colnames(cuestionarios)=="codigo"),
#    which(colnames(cuestionarios)=="clinico"),
#    which(colnames(cuestionarios)=="Grupo"),
    col_emocion_desde:col_emocion_hasta)];
  
  #If there is a N/A in one cell, remove participant in this analysis
  emocion_wide <- emocion_wide[complete.cases(emocion_wide),];
  
  colnames(emocion_wide)<-c("codigo","emocion_bb","emocion_bm","emocion_mb","emocion_mm")
  
  emocion=melt(emocion_wide,id=c("codigo"))
  emocion$value = as.numeric(emocion$value)
  
 datosGrafico = ddply(emocion,c("variable","codigo"),summarize,media=mean (value,na.rm=T),sd = std.error(value,na.rm=T))
 graficoOutcome = ggplot(data = datosGrafico, mapping = aes(x = variable, y = media, fill =variable))
    
  graficoOutcome=graficoOutcome + geom_bar(stat = "identity", position = "dodge") +
   geom_errorbar(mapping = aes(x=variable,ymin=pmax(media-sd,0),ymax=media+sd),position = "dodge") +
    #scale_fill_discrete(labels=c("control","clinico")) +
   scale_x_discrete(labels=c("rr", "rw","wr","ww")) +
    scale_fill_discrete(labels = c("Participants right, Rival right","Participants right, Rival wrong", "Participants wrong, Rival right","Participants wrong, Rival right"))+
    
    ylab("Mean Emotional Report") + 
    theme (axis.title.x=element_blank(), axis.text.x = element_text(size = 6),
          strip.text=element_text(family='Anton', face='bold', size=5, hjust=0),
         axis.title.y = element_blank(), axis.text.y = element_text(size = 5.2)) +
            scale_y_continuous(limits = c(-1,8)) + ggtitle(name) + facet_wrap(~codigo)
  plot(graficoOutcome)
  # element_blank()
  emocion$resultadoParticipante_bool = factor(str_detect(emocion$variable, "emocion_b."))
  emocion$resultadoParticipante = as.factor(ifelse(emocion$resultadoParticipante_bool==T, 'b', 'm'))
  
  emocion$resultadoCojugador_bool=factor(str_detect(emocion$variable, "emocion_.b"))
  emocion$resultadoCojugador = as.factor(ifelse(emocion$resultadoCojugador_bool==T, 'b', 'm'))}

```

##Elegir la emocion que quieras analizar

# Felicidad

```{r, echo=FALSE, message=FALSE}
# Felicidad
felicidad   <- analyse_emotion("felicidad", "Felicidad_bb")
```

## Felicidad por sujeto

```{r}
# Felicidad
felicidad   <- analyse_emotion_subject("felicidad", "Felicidad_bb")
```

#Culpa

```{r,echo=FALSE, message=FALSE}
#culpa
culpa       <- analyse_emotion("guilt", "Culpa_bb")

```

## Culpa por sujeto

```{r}
#culpa
culpa       <- analyse_emotion_subject("culpa", "Culpa_bb")
```

#Decepcion

```{r,echo=FALSE, message=FALSE}
#decepcion
decepcion   <- analyse_emotion("disappointment,",  "Decepcion_bb")
```

## Decepcion por sujeto

```{r}
#decepcion
decepcion   <- analyse_emotion_subject("decepcion",  "Decepcion_bb")
```

# Enojo

```{r,echo=FALSE, message=FALSE}
#enojo
enojo       <- analyse_emotion("enojo",  "Enojo_bb")
```

## Enojo por sujeto

```{r}
#enojo
enojo       <- analyse_emotion_subject("enojo",  "Enojo_bb")
```

# Tristeza

```{r message=FALSE}
#tristeza
tristeza    <- analyse_emotion("tristeza",  "Tristeza_bb")
```

## Tristeza por sujeto

```{r}
#tristeza
tristeza    <- analyse_emotion_subject("tristeza",  "Tristeza_bb")
```

# Alivio

```{r,echo=FALSE, message=FALSE}
#alivio
alivio      <- analyse_emotion("relief",  "Alivio_bb")
```

## Alivio por sujeto

```{r,echo=FALSE, message=FALSE}
#alivio
alivio      <- analyse_emotion_subject("relief",  "Alivio_bb")
```

# Vergüenza

```{r,echo=FALSE, message=FALSE}
#verguenza
verguenza   <- analyse_emotion("shame",   "Verguenza_bb")

```

## Vergüenza por sujeto

```{r, echo=FALSE,message=FALSE}
#verguenza
verguenza   <- analyse_emotion_subject("verguenza",   "Verguenza_bb")

```

# Nerviosismo

```{r,echo=FALSE, message=FALSE}
#nerviosismo
nerviosismo <- analyse_emotion("nervousness", "Nerviosismo_bb")

```

## Nerviosismo por sujeto

```{r, echo=FALSE,message=FALSE}
#nerviosismo
nerviosismo <- analyse_emotion_subject("nerviosismo", "Nerviosismo_bb")

```