---
title: "GLM"
author: "Sebastián Morales"
date: "31/10/2024"
output: html_notebook

---

```{r setup, include=FALSE}
knitr::opts_chunk$set(echo = TRUE)
```

## Modelos
```{r, echo=FALSE, message=FALSE}
library(magrittr)
library(plyr)
library(dplyr)
library(tidyr)
library(tidyverse)
library(ggplot2)
library(geepack)
library(gee)
library(lme4)
library(lmerTest)
library(car)
library(lsmeans)
library(emmeans)
library(effectsize)
library(ggpubr)
library(plotrix)

#Levanto los datos Limpios
setwd("/media/usuario/Seagate Portable Drive/Expansion/maestria_task/proyecto_final_MAESTRIA_R")

 datos <- load("/media/usuario/Seagate Portable Drive/Expansion/maestria_task/proyecto_final_MAESTRIA_R/input/datosLimpios2.RData")

#genero las tablas
table(is.na(datosLimpios$game_type))
table((datosLimpios$game_type))
prop.table(table(datosLimpios$game_type))
table(is.na(datosLimpios$rival))
table(datosLimpios$rival)
prop.table(table(datosLimpios$rival))
```
# boxplot y calculo de la media    
```{r,echo=FALSE, message=FALSE}
# boxplot
datosLimpios %>%
  filter(game_type=="individual") %>%
  group_by(code,game_type,rival) %>% 
  dplyr::summarise(n=n()) %>% ggplot(aes(x=factor(rival), y=n)) + 
  geom_boxplot()
#medias
datosLimpios %>%
  filter(game_type=="individual") %>%
  group_by(code,rival) %>% 
  dplyr::summarise(n=n()) %>% 
  group_by(rival) %>%
dplyr::summarize(mean(n))
```
# GRAFICO DE ELECCIONES PROPORCION DE ELECCIONES COMPETITIVAS----

# Grafico elecciones competitivas por rival
```{r,echo=FALSE, message=FALSE}
# agrupado por game_type y rival
library(ggpubr)
library(magrittr)
library(tidyverse)
library(plotrix)
b1 <- datosLimpios %>%
    group_by(code,game_type,rival) %>% 
  dplyr::summarise(n=n())  
b1 %>%  
  filter(game_type!= "") %>% 
  filter(game_type == 'competitive') %>%
  mutate(rival = as.factor(rival),
              game_type = as.factor(game_type)) %>%
  group_by(game_type, rival) %>%
  dplyr::summarise(
    mean = mean(n)*100/32,
    se = std.error(n),
    n = n()) %>%
  ggplot(aes(x = rival, y = mean, fill = rival)) +
  geom_col(position = position_dodge()) +
  geom_errorbar(
    aes(ymin = mean - se, ymax = mean + se), 
    position = position_dodge2(padding = 0.5)
  ) +
  labs(
    x= '',
    y= 'porcentaje de elecciones competitivas',
    title = ""
  )+ scale_x_discrete(labels=c("1","2","3","4")) +scale_fill_discrete("rivales",labels=c("uno","dos","tres","cuatro"))+
  scale_y_continuous(labels = function(x) paste0(x, "%")) +  # Agregar signos de %

write.csv(b1, here::here("data/rival.csv"))
```
```{r} 
### Percentage of competitive choices by rival----

library(ggpubr)
library(magrittr)
library(tidyverse)
library(plotrix)

b1 <- datosLimpios %>%
    group_by(code,game_type,rival) %>% 
  dplyr::summarise(n=n())  

b1 %>%  
  filter(game_type!= "") %>% 
  filter(game_type == 'competitive') %>%
  mutate(rival = as.factor(rival),
              game_type = as.factor(game_type)) %>%
  group_by(game_type, rival) %>%
  dplyr::summarise(
    mean = mean(n)*100/32,
    sd = std.error(n),
    n = n()) %>%
  ggplot(aes(x = rival, y = mean, fill = rival)) +
  geom_col(position = position_dodge(), fill = "grey60") +  # Color gris uniforme
  geom_errorbar(
    aes(ymin = mean - sd, ymax = mean + sd), 
    position = position_dodge2(padding = 0.5)
  ) +
  labs(
    x = 'Rival Category',
    y = 'Percentage of competitive choices',  # Eje Y en inglés
    title = "Competitive Choices by Rival Category"  # Título agregado
  ) + 
  scale_x_discrete(labels = c("1","2","3","4")) +
  scale_y_continuous(labels = function(x) paste0(x, "%")) +  # Agregar signos de %
  guides(fill = "none") +  # Elimina la leyenda ya que no hay colores diferentes
  theme(
    axis.text = element_text(size = 14),      # Texto de ejes más grande
    axis.title = element_text(size = 16),     # Títulos de ejes más grandes
    axis.title.y = element_text(size = 16),   # Título del eje Y más grande
    plot.title = element_text(size = 18, hjust = 0.5)  # Título más grande y centrado
  )

#write.csv(b1, here::here("data/rival.csv"))
```
#Preparar datos para grafico con diferencias estadisticas
```{r}
# Preparar datos
b1 <- datosLimpios %>%
    group_by(code, game_type, rival) %>% 
    dplyr::summarise(n = n(), .groups = 'drop')  

# Datos para análisis estadístico
raw_data <- b1 %>%  
  filter(game_type != "") %>% 
  filter(game_type == 'competitive') %>%
  mutate(rival = as.factor(rival),
         game_type = as.factor(game_type),
         percentage = n * 100/32)
# VERIFICAR DATOS PRIMERO
print("Distribución de datos por rival:")
print(table(raw_data$rival))
print("\nEstadísticas descriptivas:")
print(raw_data %>% 
      group_by(rival) %>% 
      summarise(
        n = n(),
        mean = mean(percentage),
        sd = sd(percentage),
        median = median(percentage)
      ))

# Test de normalidad (para decidir entre paramétrico/no paramétrico)
shapiro_results <- raw_data %>%
  group_by(rival) %>%
  summarise(shapiro_p = ifelse(n() >= 3, shapiro.test(percentage)$p.value, NA))
print("\nTest de normalidad por grupo:")
print(shapiro_results)
```


```{r}
# --- 2) Gráfico con significancias ---
ggplot(raw_data, aes(x = rival, y = percentage)) +
  stat_summary(fun = mean, geom = "col", fill = "grey60", alpha = 0.8) +
  stat_summary(fun.data = mean_se, geom = "errorbar", width = 0.3) +
  geom_signif(
    comparisons = list(
      c("1", "2"), c("1", "3"), c("1", "4"),
      c("2", "3"), c("2", "4"), c("3", "4")
    ),
    test = "wilcox.test",
    paired = TRUE,              # ahora sí funciona en ggsignif
    map_signif_level = TRUE,    # muestra ** en vez de p exacto
    step_increase = 0.06
  ) +
  labs(
    x = 'Rival Category',
    y = 'Percentage of competitive choices',
    title = "Pairwise Wilcoxon Comparisons by Rival"
  ) +
  scale_x_discrete(labels = c("1", "2", "3", "4")) +
  scale_y_continuous(
    labels = function(x) paste0(x, "%"),
    expand = expansion(mult = c(0.05, 0.25))
  ) +
  theme_minimal()


```

# Grafico elecciones competitivas por pago

```{r,echo=FALSE, message=FALSE}
# agrupado por game_type y rival
library(ggpubr)
library(magrittr)
library(tidyverse)
library(plotrix)

c3 <- datosLimpios %>%
    group_by(code,game_type,pay_competitive) %>% 
  dplyr::summarise(n=n())  
c3 %>%  
  filter(game_type!= "") %>% 
  filter(game_type == 'competitive') %>%
  mutate(pay_competitive = as.factor(pay_competitive),
              game_type = as.factor(game_type)) %>%
  group_by(game_type, pay_competitive) %>%
  dplyr::summarise(
    mean = mean(n)*100/32,
    se = std.error(n),
    n = n()) %>%
  ggplot(aes(x = pay_competitive, y = mean, fill = pay_competitive)) +
  geom_col(position = position_dodge()) +
  geom_errorbar(
    aes(ymin = mean - se, ymax = mean + se), 
    position = position_dodge2(padding = 0.5)
  ) +
  labs(
    x= '',
    y= 'porcentaje de elecciones competitivas',
    title = "") +
  scale_x_discrete(labels=c("1","2","3","4")) +
scale_fill_discrete("nivel de recompensa",labels=c("uno","dos","tres","cuatro"))+
  scale_y_continuous(labels = function(x) paste0(x, "%")) +  # Agregar signos de %

write.csv(c3, here::here("data/recompensa.csv"))
```
```{r}
### Percentage of competitive Choice by pay ----
# agrupado por game_type y pay_competitive
library(ggpubr)
library(magrittr)
library(tidyverse)
library(plotrix)

c3 <- datosLimpios %>%
    group_by(code,game_type,pay_competitive) %>% 
  dplyr::summarise(n=n())  

c3 %>%  
  filter(game_type!= "") %>% 
  filter(game_type == 'competitive') %>%
  mutate(pay_competitive = as.factor(pay_competitive),
              game_type = as.factor(game_type)) %>%
  group_by(game_type, pay_competitive) %>%
  dplyr::summarise(
    mean = mean(n)*100/32,
    se = std.error(n),
    n = n()) %>%
  ggplot(aes(x = pay_competitive, y = mean, fill = pay_competitive)) +
  geom_col(position = position_dodge(), fill = "grey60") +  # Color gris uniforme
  geom_errorbar(
    aes(ymin = mean - se, ymax = mean + se), 
    position = position_dodge2(padding = 0.5)
  ) +
  labs(
    x = 'Reward Level',
    y = 'Percentage of competitive choices',  # Eje Y en inglés
    title = "Competitive Choices by Reward Level"  # Título agregado
  ) +
  scale_x_discrete(labels = c("1","2","3","4")) +
  scale_y_continuous(labels = function(x) paste0(x, "%")) +  # Agregar signos de %
  guides(fill = "none") +  # Elimina la leyenda ya que no hay colores diferentes
  theme(
    axis.text = element_text(size = 14),      # Texto de ejes más grande
    axis.title = element_text(size = 16),     # Títulos de ejes más grandes
    axis.title.y = element_text(size = 16),   # Título del eje Y más grande
    plot.title = element_text(size = 18, hjust = 0.5)  # Título más grande y centrado
  )

write.csv(c3, here::here("data/recompensa.csv"))
```


# ----Lineas de tendencia con Beck web segun rival----
```{r,r.echo=FALSE, message=FALSE}
#Efecto del Beck web en las decisiones segun rival
library(ggplot2)
library(tidyverse)

library(ggplot2)
library(tidyverse)


# Convertir las variables relevantes a los tipos de datos adecuados
datosLimpios <- datosLimpios %>%
  mutate(puntaje_beck = Beck_web, tipo_de_juego = as.factor(game_type), rival = as.factor(rival))

# Filtrar los datos solo para los juegos individuales
datos_competir <- datosLimpios %>%
  filter(tipo_de_juego == "competitive")

# Calcular la cantidad de elecciones individuales por sujeto y rival
datos_rival <- datos_competir %>%
  group_by(rival, code, puntaje_beck) %>%
  dplyr::summarise(cantidad_elecciones = n())

# Crear el scatterplot con líneas de tendencia por rival y coloridas
ggplot(datos_rival, aes(x = puntaje_beck, y = cantidad_elecciones, color = rival)) +
  geom_point() +
  geom_smooth(method = "lm", se = TRUE, aes(color = rival)) +  # Nadir color a las líneas de tendencia
  labs(
    x = "Puntaje de Beck",
    y = "Cantidad de elecciones competitivas",
    title = "Líneas de tendencia por rival"
  )





```

# ----Lineas de tendencia con Beck web segun pago----
```{r echo=FALSE, message=FALSE}
#Efecto del Beck web en las decisiones segun pago competitivo
library(ggplot2)
library(tidyverse)

library(ggplot2)
library(tidyverse)


# Convertir las variables relevantes a los tipos de datos adecuados
datosLimpios <- datosLimpios %>%
  mutate(puntaje_beck = Beck_web, tipo_de_juego = as.factor(game_type), nivel_recompensa = as.factor(pay_competitive))

# Filtrar los datos solo para los juegos indviduales
datos_competir <- datosLimpios %>%
  filter(tipo_de_juego == "competitive")

# Calcular la cantidad de elecciones individuales por sujeto y recompensa
datos_competir <- datos_competir %>%
  group_by(nivel_recompensa, code, puntaje_beck) %>%
  dplyr::summarise(cantidad_elecciones = n())

# Crear el scatterplot con líneas de tendencia por nivel de recompensa y coloridas
ggplot(datos_competir, aes(x = puntaje_beck, y = cantidad_elecciones, color = nivel_recompensa)) +
  geom_point() +
  geom_smooth(method = "lm", se = TRUE, aes(color = nivel_recompensa)) +  # Añadir color a las líneas de tendencia
  labs(
    x = "Puntaje de Beck",
    y = "Cantidad de elecciones competitivas",
    title = "Líneas de tendencia por nivel de recompensa"
  )

```

#Grafico linea de tendencia con Beck Sesion segun rival
```{r, echo=TRUE, message=TRUE}
#Efecto del BECK SESION en las decisiones segun rival
library(ggplot2)
library(tidyverse)

library(ggplot2)
library(tidyverse)


# Convertir las variables relevantes a los tipos de datos adecuados
datosLimpios <- datosLimpios %>%
  mutate(puntaje_beck = scale(BECK_SESION), tipo_de_juego = as.factor(game_type), rival = as.factor(rival), pay_competitive = as.factor(pay_competitive))

# Filtrar los datos solo para los juegos individuales
datos_competir <- datosLimpios %>%
  filter(tipo_de_juego == "competitive")

# Calcular la cantidad de elecciones individuales por sujeto y rival
datos_rival <- datos_competir %>%
  group_by(rival,pay_competitive, code, puntaje_beck) %>%
  dplyr::summarise(cantidad_elecciones = n())

# Crear el scatterplot con líneas de tendencia por rival y coloridas
# Verificar que 'rival' es un factor
datos_rival$rival <- as.factor(datos_rival$rival)

# Asegurarse de que 'pay_competitive' es un factor
datos_rival$pay_competitive <- as.factor(datos_rival$pay_competitive)

# Crear el scatterplot con líneas de tendencia por rival y coloridas
ggplot(datos_rival, aes(x = puntaje_beck, y = cantidad_elecciones, color = rival)) +
  geom_point() +
  #facet_grid(. ~ pay_competitive) + # si quiero separado por nivel de recompensa descomentar esta linea
  geom_smooth(method = "lm", se = TRUE, aes(color = rival)) +  # Nadir color a las líneas de tendencia
  labs(
    x = "Puntaje de Beck",
    y = "Cantidad de elecciones competitivas",
    title = "Líneas de tendencia por rival"
  )


```
# Grafico linea de tendencia Beck sesion segun pago
```{r echo=FALSE, message=FALSE}
#Efecto del Beck SESION en las decisiones segun pago competitivo
library(ggplot2)
library(tidyverse)


# Convertir las variables relevantes a los tipos de datos adecuados
datosLimpios <- datosLimpios %>%
  mutate(puntaje_beck = BECK_SESION, tipo_de_juego = as.factor(game_type), nivel_recompensa = as.factor(pay_competitive))

# Filtrar los datos solo para los juegos competitivo
datos_competir <- datosLimpios %>%
  filter(tipo_de_juego == "individual")

# Calcular la cantidad de elecciones competitivas por sujeto y recompensa
datos_competir <- datos_competir %>%
  group_by(nivel_recompensa, code, puntaje_beck, rival.f) %>%
  dplyr::summarise(cantidad_elecciones = n())

datosLimpios %>% 
  group_by(code,rival.f,nivel_recompensa,puntaje_beck) %>% 
  mutate(n_trials = n(),
         n_ind = sum(tipo_de_juego %in% "individual"),
         p_ind = n_ind / n_trials,) %>% 
  ggplot(aes(x = puntaje_beck, y = p_ind, color = rival.f)) +
  geom_point() +
  #facet_wrap(~nivel_recompensa)+
  geom_smooth(method = "lm", se = F, aes(color = nivel_recompensa)) +  # Añadir color a las líneas de tendencia
  labs(
    x = "Puntaje de Beck",
    y = "Cantidad de elecciones individuales",
    title = "Líneas de tendencia por nivel de recompensa"
  )

# Crear el scatterplot con líneas de tendencia por nivel de recompensa
ggplot(datos_competir, aes(x = puntaje_beck, y = cantidad_elecciones, color = nivel_recompensa)) +
  geom_point() +
  facet_wrap(~rival.f)+
  geom_smooth(method = "lm", se = TRUE, aes(color = nivel_recompensa)) +  # Añadir color a las líneas de tendencia
  labs(
    x = "Puntaje de Beck",
    y = "Cantidad de elecciones individuales",
    title = "Líneas de tendencia por nivel de recompensa"
  )

```
# Grafico linea de tendencias con LSAS segun rival
```{r}
#Efecto del LSAS en las decisiones competitivas segun rival
library(ggplot2)
library(tidyverse)

library(ggplot2)
library(tidyverse)


# Convertir las variables relevantes a los tipos de datos adecuados
datosLimpios <- datosLimpios %>%
  mutate(puntaje_lsas = LSAS_Total, tipo_de_juego = as.factor(game_type), rival = as.factor(rival))

# Filtrar los datos solo para los juegos competitivo
datos_competir <- datosLimpios %>%
  filter(tipo_de_juego == "competitive")

# Calcular la cantidad de elecciones competitivas por sujeto y rival
datos_rival <- datos_competir %>%
  group_by(rival, code, puntaje_lsas) %>%
  dplyr::summarise(cantidad_elecciones = n())

# Crear el scatterplot con líneas de tendencia por rival
ggplot(datos_rival, aes(x = puntaje_lsas, y = cantidad_elecciones, color = rival)) +
  geom_point() +
  geom_smooth(method = "lm", se = TRUE, aes(color = rival)) +  #  color a las líneas de tendencia
  labs(
    x = "Puntaje de LSAS",
    y = "Cantidad de elecciones competitivas",
    title = "Líneas de tendencia por rival"
  )
```
# Grafico de linea de tendencia con LSAS segun pago
```{r}
#Efecto del LSAS en las decisiones segun pago  para elecciones competitivas
library(ggplot2)
library(tidyverse)


# Convertir las variables relevantes a los tipos de datos adecuados
datosLimpios <- datosLimpios %>%
  mutate(puntaje_lsas = scale(LSAS_Total), tipo_de_juego = as.factor(game_type), nivel_recompensa = as.factor(pay_competitive))

# Filtrar los datos solo para los juegos competitivo
datos_competir <- datosLimpios %>%
  filter(tipo_de_juego == "competitive")

# Calcular la cantidad de elecciones competitivas por sujeto y recompensa
datos_competir <- datos_competir %>%
  group_by(nivel_recompensa, code, puntaje_lsas) %>%
  dplyr::summarise(cantidad_elecciones = n())

# Crear el scatterplot con líneas de tendencia por nivel de recompensa 
ggplot(datos_competir, aes(x = puntaje_lsas, y = cantidad_elecciones, color = nivel_recompensa)) +
  geom_point() +
  geom_smooth(method = "lm", se = TRUE, aes(color = nivel_recompensa)) +  # Añadir color a las líneas de tendencia
  labs(
    x = "Puntaje de LSAS",
    y = "Cantidad de elecciones competitivas",
    title = "Líneas de tendencia por nivel de recompensa"
  )
```
# ---Grafico de barras con variables agrupadas ----

# Grafico de barras porcentaje de elecciones competitivas según rival y pago (agrupado por rival)
```{r,r.echo=FALSE, message=FALSE}

library(ggpubr)
library(dplyr)
library(tidyverse)
library(plotrix)
c2 <- datosLimpios %>%
    group_by(code,game_type,rival,pay_competitive) %>% 
  dplyr::summarise(n=n())  
c2 %>%  
  filter(game_type!= "") %>% 
  filter(game_type == 'competitive') %>%
  mutate(rival = as.factor(rival),
              game_type = as.factor(game_type),
         pay_competitive = as.factor(pay_competitive)) %>%
  group_by(pay_competitive, rival) %>%
  dplyr::summarise(
    mean = mean(n)*100/32,
    sd = std.error(n),
    n = n()) %>%
  ggplot(aes(x = rival, y = mean, fill = pay_competitive)) +
  geom_col(position = position_dodge()) +
  geom_errorbar(
    aes(ymin = mean - sd, ymax = mean + sd), 
    position = position_dodge2(padding = 0.5)
  ) +
  labs(
    x= 'categoria del rival',
    y= 'porcentaje de elecciones competitivas',
    title = ""
  )+ scale_x_discrete(labels=c("1","2","3","4")) +scale_fill_discrete("nivel de recompensa",labels=c("uno","dos","tres","cuatro"))
write.csv(c2, here::here("data/rivales_deplegadoporrival.csv"))



```
# Grafico de barras porcentaje de elecciones competitivas según rival y pago (agrupado por pago)
```{r,r.echo=FALSE, message=FALSE}

library(ggpubr)
library(dplyr)
library(tidyverse)
library(plotrix)
d2 <- datosLimpios %>%
    group_by(code,game_type,rival,pay_competitive) %>% 
  dplyr::summarise(n=n())  
d2 %>%  
  filter(game_type!= "") %>% 
  filter(game_type == 'competitive') %>%
  mutate(rival = as.factor(rival),
              game_type = as.factor(game_type),
         pay_competitive = as.factor(pay_competitive)) %>%
  group_by(pay_competitive, rival) %>%
  dplyr::summarise(
    mean = mean(n)*100/32,
    sd = std.error(n),
    n = n()) %>%
  ggplot(aes(x = pay_competitive, y = mean, fill = rival)) +
  geom_col(position = position_dodge()) +
  geom_errorbar(
    aes(ymin = mean - sd, ymax = mean + sd), 
    position = position_dodge2(padding = 0.5)
  ) +
  labs(
    x= 'nivel de recompensa',
    y= 'porcentaje de elecciones competitivas',
    title = ""
  )+ scale_x_discrete(labels=c("1","2","3","4")) +scale_fill_discrete("rival",
                                                                      labels=c("uno","dos","tres","cuatro"))
write.csv(d2, here::here("data/competir_desplegado_pago.csv"))

```


# Agrupados por individual, rival y participantes. 

```{r,r.echo=FALSE, message=FALSE}


library(ggpubr)
library(dplyr)
library(tidyverse)
library(plotrix)

d1 <- datosLimpios %>%
    group_by(code,game_type,rival, pay_competitive) %>% 
  dplyr::summarise(n=n())  
d1 %>%  
  filter(game_type!= "") %>% 
  filter(game_type == 'individual') %>%
  mutate(rival = as.factor(rival),
              game_type = as.factor(game_type),
         code = as.factor(code)) %>%
  group_by(code, rival) %>%
  dplyr::summarise(
    sd = std.error(n),
    n = n()*100/32) %>%group_by(code) %>% 
 
  ggplot(aes(x = rival, y = n, fill= rival)) +
  geom_col(position = position_dodge()) +
  # error bar_errorbar(
  #   aes(ymin = n - sd, ymax = n + sd),
  #    position = position_dodge2(padding = 0.5)
  # ) + 
  labs(
    x= 'code del participante',
    y= 'porcentaje de elecciones individuales',
    title = "") +
  scale_fill_discrete("rivales",labels=c("uno","dos","tres","cuatro")) + facet_wrap(~code)
   

```
#Agrupado por individual, recompensa y participante. 
```{r,r.echo=FALSE, message=FALSE}


library(ggpubr)
library(dplyr)
library(tidyverse)
library(plotrix)

d1 <- datosLimpios %>%
    group_by(code,game_type,rival, pay_competitive) %>% 
  dplyr::summarise(n=n())  
d1 %>%  
  filter(game_type!= "") %>% 
  filter(game_type == 'individual') %>%
  mutate(pay_competitive = as.factor(pay_competitive),
              game_type = as.factor(game_type),
         code = as.factor(code)) %>%
  group_by(code, pay_competitive) %>%
  dplyr::summarise(
    sd = std.error(n),
    n = n()*100/32) %>%group_by(code) %>% 
 
  ggplot(aes(x = pay_competitive, y = n, fill= pay_competitive)) +
  geom_col(position = position_dodge()) +
  # error bar_errorbar(
  #   aes(ymin = n - sd, ymax = n + sd),
  #    position = position_dodge2(padding = 0.5)
  # ) + 
  labs(
    x= 'code del participante',
    y= 'porcentaje de elecciones individuales',
    title = "") +
  scale_fill_discrete("nivel de recompensa",labels=c("uno","dos","tres","cuatro")) +
  facet_wrap(~code)
   

```

# Grafico de barras datos agrupados segun tipo de juego (approach o avoidance)
```{r, echo=TRUE, message=TRUE}
b4 <- datosLimpios %>%
  group_by(code,game_type,) %>% 
  dplyr::summarise(n=n()) 
b4 %>%  filter(game_type!= "") %>% mutate(
              game_type = as.factor(game_type)) %>%
  group_by(game_type) %>%
  dplyr::summarise(
    mean = mean(n)*100/128,
    sd = sd(n),
    n = n(),
    se = sd / sqrt(n)
  ) %>% ggplot(aes( x= game_type, y = mean)) +
  geom_col(position = position_dodge()) +
  geom_errorbar(
    aes(ymin = mean - se, ymax = mean + se),
    position = position_dodge2(padding = 0.1)
  ) +
  labs(
    x= '',
    y= 'porcentaje de elecciones',
    title = "Elecciones según tipo de juego"
  )
write.csv(b4,here::here("data/cantidades_elecciones.csv"))
```
# Realizo una prueba t para comparar los grupos
```{r}
library(tidyr)
library(dplyr)

# Convertir b4 a formato ancho
b4_wide <- b4 %>%
  pivot_wider(names_from = game_type, values_from = n, values_fill = list(n = 0))

# Prueba t pareada
t_test_result <- t.test(b4_wide$competitive, b4_wide$individual, paired = TRUE)

# Mostrar resultados
print(t_test_result)

```

# Tabla de outcomes
```{r}
#tabla de outcomes

library(tidyr)

decision_maker<-datosLimpios %>%  mutate(d = game_type.f) %>%  group_by(code,d,nro_bloque) %>% dplyr::summarise(n=n()) %>% spread(d,n)

outcomes_competitive <- datosLimpios %>% filter(game_type=="competitive") %>% mutate(d = paste0("outcome_",outcome_competitive,outcome_rival))%>%  group_by(code,d,nro_bloque) %>% dplyr::summarise(n=n()) %>% spread(d,n)

outcomes_individual <- datosLimpios%>% filter(game_type=="individual") %>% mutate(d = paste0("outcome_",outcome_individual)) %>%  group_by(code,d,nro_bloque) %>% dplyr::summarise(n=n()) %>% spread(d,n)

OUT <- merge (outcomes_competitive,outcomes_individual, all = TRUE)
OUT <- merge(decision_maker, OUT, all = TRUE)
write.csv(OUT,here::here("data/decisiones.csv"))

```


# ----Modelos generalizados ----

``` {r,echo=FALSE, message=FALSE}
library(lme4)
library(sjPlot)
library(sjmisc)
#Modelo 1 y 2
modelo_1 <- glm(factor(game_type)~rival,data = datosLimpios,family = binomial)
modelo_2 <- glmer(factor(game_type)~rival+(1|code),data = datosLimpios,    family= binomial)
summary(modelo_1)
summary(modelo_2)
tab_model(modelo_1,modelo_2)
plot_model(modelo_2)
#calculo grilla de referencia
game_type.glmer.rg = ref_grid(modelo_2)

game_type.glmer.emm.rival = emmeans(game_type.glmer.rg, "rival")
summary(game_type.glmer.emm.rival)



contrast(game_type.glmer.emm.rival, "pairwise")
Anova(modelo_2,type = 3)


```
``` {r,echo=FALSE, message=FALSE}
 lrt <- function (modelo_1, modelo_2) {
  L0 <- logLik(modelo_1)
  L1 <- logLik(modelo_2)
  L01 <- as.vector(- 2 * (L0 - L1))
  df <- attr(L1, "df") - attr(L0, "df")
  list(L01 = L01, df = df,
       "p-value" = pchisq(L01, df, lower.tail = FALSE))
  }
lrt(modelo_1, modelo_2)

logLik(modelo_1)
logLik(modelo_2)

d0 <- deviance(modelo_1)
d1 <- deviance(modelo_2)
LR <- d0 - d1
pchisq(LR, 1, lower = FALSE)
Anova(modelo_2)
```
El modelo 2 es más explicativo  que el modelo 1.

# MODELO USADO en la tesis de grado


```{r,echo=TRUE, message= TRUE}
modelo_4 <- glmer(factor(game_type)~pay_competitive.f*rival.f+(1|code),data = datosLimpios,family = binomial,control=glmerControl(optCtrl=list(maxfun = 100000),optimizer = "bobyqa"))
# tab_model(modelo_3,modelo_4)
# plot_model(modelo_3)
tab_model(modelo_4)
plot_model(modelo_4)
#calculo grilla de referencia

game_type.glmer.rg = ref_grid(modelo_4)


#calculo medias marginales 
game_type.glmer.emm.pay_competitive = emmeans(game_type.glmer.rg, pairwise~"pay_competitive.f")
summary(game_type.glmer.emm.pay_competitive)

game_type.glmer.emm.rival = emmeans(game_type.glmer.rg, pairwise~"rival.f")
summary(game_type.glmer.emm.rival)




contrast(game_type.glmer.emm.pay_competitive, "pairwise")
contrast(game_type.glmer.emm.rival, "pairwise")

# Results are given on the log odds ratio (not the response) scale. 
# P value adjustment: tukey method for comparing a family of 5 estimates 
 

# Likelihood ratio test
# lrt <- function (modelo_3, modelo_4) {
#   L0 <- logLik(modelo_3)
#   L1 <- logLik(modelo_4)
#   L01 <- as.vector(- 2 * (L0 - L1))
#   df <- attr(L1, "df") - attr(L0, "df")
#   list(L01 = L01, df = df,
#        "p-value" = pchisq(L01, df, lower.tail = FALSE))
#   }
# lrt(modelo_3, modelo_4)
# 
# logLik(modelo_3)
# logLik(modelo_4)
# 
# d0 <- deviance(modelo_3)
# d1 <- deviance(modelo_4)
# LR <- d0 - d1
# pchisq(LR, 1, lower = FALSE)
# anova(modelo_3,modelo_4)
Anova(modelo_4)

```
#---- MODELO CON BECK ----
``` {r,echo=FALSE, message=FALSE}
library(lme4)
library(sjPlot)
library(sjmisc)
library(car)
library(carData)

#Modelo 6.1 con beck web
#modelo 6.2 con BECK SESION y las variables como numero
#modelo 6.3 con BECK SESION Y las variables como factores

#Modelo con Beck web
modelo_6.1 <- glmer(game_type.f~rival.f*scale(Beck_web)*pay_competitive.f+(1|code),data = datosLimpios,family = binomial,control=glmerControl(optCtrl=list(maxfun = 100000),optimizer = "bobyqa"))
summary(modelo_6.1)
Anova(modelo_6.1, type = 3)
#Comparar pendientes del Beck web
pends_beck_web = emtrends(modelo_6.1,~rival.f,var="Beck_web")
contrast(pends_beck_web,method="pairwise",adjust = "holm")

pends_beck_web = emtrends(modelo_6.1,~pay_competitive.f,var="Beck_web")
contrast(pends_beck_web,method="pairwise",adjust = "holm")

#tab_model(modelo_6.1)
tab_model(modelo_6.1)
plot_model(modelo_6.1)
#Modelo con beck SESION parametros numericos y esclados
modelo_6.2 <- glmer(game_type.f~scale(rival.n)*scale(BECK_SESION)*scale(pay_competitive.n)+sexo+edad+(1|code),data = datosLimpios,family = binomial,control=glmerControl(optCtrl=list(maxfun = 100000),optimizer = "bobyqa"))
summary(modelo_6.2)

Anova(modelo_6.2, type = 3)
#tab_model(modelo_6.2)
sjPlot::tab_model(modelo_6.2)
sjPlot::plot_model(modelo_6.2)

anova(modelo_6.1,modelo_6.2)

#Modolo con factores
modelo_6.3 <- glmer(game_type.f~rival.f*scale(BECK_SESION)*pay_competitive.f+(1|code),data = datosLimpios,family = binomial,control=glmerControl(optCtrl=list(maxfun = 100000),optimizer = "bobyqa"))
summary(modelo_6.3)
Anova(modelo_6.3, type = 3)

anova(modelo_6.2,modelo_6.3)
#comparar pendientes
pends_beck = emtrends(modelo_6.2,~rival.f,var="BECK_SESION")
contrast(pends_beck,method="pairwise",adjust = "holm")

# Likelihood ratio test
lrt <- function (modelo_6.1, modelo_6.2) {
  L0 <- logLik(modelo_6.1)
  L1 <- logLik(modelo_6.2)
  L01 <- as.vector(- 2 * (L0 - L1))
  df <- attr(L1, "df") - attr(L0, "df")
  list(L01 = L01, df = df,
       "p-value" = pchisq(L01, df, lower.tail = FALSE))
  }
lrt(modelo_6.1, modelo_6.2)

logLik(modelo_6.1)
logLik(modelo_6.2)

d0 <- deviance(modelo_6.1)
d1 <- deviance(modelo_6.2)
LR <- d0 - d1
pchisq(LR, 1, lower = FALSE)
anova(modelo_6.1,modelo_6.2)

#calculo grilla de referencia
game_type.glmer.beck_sesion.rg = ref_grid(modelo_6.3)
#calculo medias marginales para variable
game_type.glmer.beck_sesion.emm.rival = emmeans(game_type.glmer.beck_sesion.rg, "rival.n")

game_type.glmer.beck_sesion.emm.pay = emmeans(game_type.glmer.beck_sesion.rg, "pay_competitive.n")
game_type.glmer.beck_sesion.emm.payrival = emmeans(game_type.glmer.beck_sesion.rg,c("pay_competitive.n", "rival.n"))
game_type.glmer.beck_sesion.emm.pay_rival = emmeans(game_type.glmer.beck_sesion.rg,"pay_competitive.n", by="rival.n")
game_type.glmer.beck_sesion.emm.rival_pay = emmeans(game_type.glmer.beck_sesion.rg,by="pay_competitive.n", "rival.n")

summary(game_type.glmer.beck_sesion.emm.rival)

summary(game_type.glmer.beck_sesion.emm.pay)

summary(game_type.glmer.beck_sesion.emm.payrival)

summary(game_type.glmer.beck_sesion.emm.pay_rival)

#contraste 
contrast(game_type.glmer.beck_sesion.emm.rival, "pairwise")
contrast(game_type.glmer.beck_sesion.emm.payrival, "pairwise")
contrast(game_type.glmer.beck_sesion.emm.pay_rival, "pairwise")
contrast(game_type.glmer.beck_sesion.emm.rival_pay, "pairwise")
contrast(game_type.glmer.beck_sesion.emm.pay, "pairwise")

#comparar pendientes

pends_beck_sesion = emtrends(modelo_6.2,parwise ~rival.n*pay_competitive.n,var="BECK_SESION")
contrast(pends_beck_sesion,method="pairwise",adjust = "holm")

pends_beck_sesion = emtrends(modelo_6.2,~pay_competitive.n,var="BECK_SESION")
contrast(pends_beck_sesion,method="pairwise",adjust = "holm")

```

```{r}
library(ggeffects)
#1. Interpretación de la interacción
predicciones <- ggpredict(modelo_6.3, terms = c("rival.f",  "pay_competitive.f", "BECK_SESION"))
plot(predicciones)

library(ggplot2)
library(ggeffects)

library(ggplot2)
library(ggeffects)

# Obtener predicciones
predicciones <- ggpredict(modelo_6.3, terms = c("BECK_SESION", "rival.f", "pay_competitive.f"))

# Graficar con BECK_SESION en el eje X, colores según rival.f y paneles según pay_competitive.f
ggplot(predicciones, aes(x = x, y = predicted, color = group)) +
  geom_line() +
  geom_ribbon(aes(ymin = conf.low, ymax = conf.high, fill = group), alpha = 0.2, linetype = "dotted") +
  facet_wrap(~facet, scales = "free_y") +  # Paneles por pay_competitive.f
  labs(x = "BECK_SESION", y = "Predicción", color = "Rival", fill = "Rival") +
  theme_minimal()



```
```{r}
# 2. Evaluación del ajuste del modelo
library(performance)
r2_nakagawa(modelo_6.2) # R² condicional y marginal (pseudo - r2)
#comparo con un modelo sin interaccion 
modelo_sin_interaccion <- glmer(game_type.f ~ rival.n + scale(BECK_SESION) + pay_competitive.n + (1|code), 
                                data = datosLimpios, family = binomial)
anova(modelo_6.2, modelo_sin_interaccion, test="Chisq")


```
```{r}
# 3 Visualizar los efectos
library(emmeans)
library(interactions)
# Definir puntos de interés para cada variable numérica
emmeans_out <- emmeans(modelo_6.2, ~ rival.n * pay_competitive.n * BECK_SESION, 
                       at = list(BECK_SESION = c(-1, 0, 1), 
                                 rival.n = seq(min(datosLimpios$rival.n), max(datosLimpios$rival.n), length.out = 4),
                                 pay_competitive.n = seq(min(datosLimpios$pay_competitive.n), max(datosLimpios$pay_competitive.n), length.out = 4)))
emmeans_prob <- summary(emmeans_out, type = "response")
print(emmeans_prob)

sim_slopes(modelo_6.2, pred = "scale(BECK_SESION)", modx = rival.n, mod2 = pay_competitive.n)

```

```{r}
library(DHARMa)
residuos <- simulateResiduals(modelo_6.2)
plot(residuos)

```



#---MODELOS CON LSAS ----
```{r,recho=FALSE,message=FALSE}

#modelo 15
library(lme4)
library(sjPlot)
library(sjmisc)
library(car)
library(carData)


#modelo_15 <- glm(factor(game_type)~rival.f*pay_competitive.f,data*LSAS_Total = datosLimpios,family = binomial)


modelo_15 <- glmer(game_type.f~rival*scale(LSAS_Total)*pay_competitive+(1|code),data = datosLimpios,family = binomial,control=glmerControl(optCtrl=list(maxfun = 100000),optimizer = "bobyqa")) #las variables son factores
summary(modelo_15)
Anova(modelo_15, type = 3)
#tab_model(modelo_15)
tab_model(modelo_15)
plot_model(modelo_15)
#Con LSAS_Fear modelo 15.1
modelo_15.1 <- glmer(game_type.f~rival*scale(LSAS_Fear)*pay_competitive+(1|code),data = datosLimpios,family = binomial,control=glmerControl(optCtrl=list(maxfun = 100000),optimizer = "bobyqa"))
summary(modelo_15.1)
Anova(modelo_15.1, type = 3)
#tab_model(modelo_15.1)
sjPlot::tab_model(modelo_15.1)
plot_model(modelo_15.1)
#Con LSAS_Anxiety modelo 15.2
modelo_15.2 <- glmer(game_type.f~rival*scale(LSAS_Anxiety)*pay_competitive+(1|code),data = datosLimpios,family = binomial,control=glmerControl(optCtrl=list(maxfun = 100000),optimizer = "bobyqa"))
summary(modelo_15.2)
Anova(modelo_15.2, type = 3)
#tab_model(modelo_15.2)
sjPlot::tab_model(modelo_15.2)
plot_model(modelo_15.2)

# Likelihood ratio test
lrt <- function (modelo_15.1, modelo_15.2) {
  L0 <- logLik(modelo_15.1)
  L1 <- logLik(modelo_15.2)
  L01 <- as.vector(- 2 * (L0 - L1))
  df <- attr(L1, "df") - attr(L0, "df")
  list(L01 = L01, df = df,
       "p-value" = pchisq(L01, df, lower.tail = FALSE))
  }
lrt(modelo_15.1, modelo_15.2)

logLik(modelo_15.1)
logLik(modelo_15.2)

d0 <- deviance(modelo_15.1)
d1 <- deviance(modelo_15.2)
LR <- d0 - d1
pchisq(LR, 1, lower = FALSE)
anova(modelo_15.1,modelo_15.2)
#calculo grilla de referencia
game_type.glmer.lsas_total.rg = ref_grid(modelo_15)
game_type.glmer.lsas_fear.rg = ref_grid(modelo_15.1)
game_type.glmer.lsas_anxiety.rg = ref_grid(modelo_15.2)
#calculo medias marginales para variable
game_type.glmer.lsas_total.emm.rival = emmeans(game_type.glmer.lsas_total.rg, "rival")
game_type.glmer.lsas_fear.emm.rival = emmeans(game_type.glmer.lsas_fear.rg, "rival")
game_type.glmer.lsas_anxiety.emm.rival = emmeans(game_type.glmer.lsas_anxiety.rg, "rival")

game_type.glmer.lsas_total.emm.pay = emmeans(game_type.glmer.lsas_total.rg, "pay_competitive")
game_type.glmer.lsas_total.emm.payrival = emmeans(game_type.glmer.lsas_total.rg,c("pay_competitive", "rival"))
game_type.glmer.lsas_total.emm.pay_rival = emmeans(game_type.glmer.lsas_total.rg,"pay_competitive", by="rival")
game_type.glmer.lsas_total.emm.rival_pay = emmeans(game_type.glmer.lsas_total.rg,by="pay_competitive", "rival")

game_type.glmer.lsas_fear.emm.pay = emmeans(game_type.glmer.lsas_fear.rg, "pay_competitive")
game_type.glmer.lsas_anxiety.emm.pay = emmeans(game_type.glmer.lsas_anxiety.rg, "pay_competitive")

summary(game_type.glmer.lsas_total.emm.rival)
summary(game_type.glmer.lsas_fear.emm.rival)
summary(game_type.glmer.lsas_anxiety.emm.rival)

summary(game_type.glmer.lsas_total.emm.pay)
summary(game_type.glmer.lsas_fear.emm.pay)
summary(game_type.glmer.lsas_anxiety.emm.pay)

#contraste 
contrast(game_type.glmer.lsas_total.emm.rival, "pairwise")
contrast(game_type.glmer.lsas_total.emm.payrival, "pairwise")
contrast(game_type.glmer.lsas_total.emm.pay_rival, "pairwise")
contrast(game_type.glmer.lsas_total.emm.rival_pay, "pairwise")

contrast(game_type.glmer.lsas_fear.emm.rival, "pairwise")
contrast(game_type.glmer.lsas_anxiety.emm.rival, "pairwise")

contrast(game_type.glmer.lsas_total.emm.pay, "pairwise")
contrast(game_type.glmer.lsas_fear.emm.pay, "pairwise")
contrast(game_type.glmer.lsas_anxiety.emm.pay, "pairwise")


#comparar pendientes para pagos
pends_lsas = emtrends(modelo_15, 
                       pairwise ~ pay_competitive, # Interacción con rival
                       var = "LSAS_Total")
contrast(pends_lsas,method="pairwise",adjust = "holm")
# Extraer las tendencias estimadas
tendencias_summary <- summary(pends_lsas$emtrends)

# Graficar con ggplot2
library(ggplot2)

ggplot(tendencias_summary, aes(x = pay_competitive, y = LSAS_Total.trend)) +
  geom_point(size = 3, color = "blue") +
  geom_errorbar(aes(ymin = asymp.LCL, ymax = asymp.UCL), width = 0.2) +
  labs(title = "Tendencias de LSAS Total por niveles de recompensa",
       x = "pago",
       y = "Pendiente de LSAS_Total") +
  theme_minimal()
```
```{r}
library(emmeans)

# Calcular tendencias de LSAS_Total por niveles de rival
tendencias <- emtrends(modelo_15, 
                       pairwise ~ rival, # Interacción con rival
                       var = "LSAS_Total")
contrast(tendencias,method="pairwise",adjust = "holm")
# Mostrar resultados
print(tendencias)

# Extraer las tendencias estimadas
tendencias_summary <- summary(tendencias$emtrends)

# Graficar con ggplot2
library(ggplot2)

ggplot(tendencias_summary, aes(x = rival, y = LSAS_Total.trend)) +
  geom_point(size = 3, color = "blue") +
  geom_errorbar(aes(ymin = asymp.LCL, ymax = asymp.UCL), width = 0.2) +
  labs(title = "Tendencias de LSAS Total por niveles de rival",
       x = "Rival",
       y = "Pendiente de LSAS_Total") +
  theme_minimal()

save.image("./GLM.RData")

```

